【裁判字號】    98,易,2829
【裁判日期】    980916
【裁判案由】    傷害
【裁判全文】
臺灣臺中地方法院刑事判決              98年度易字第2829號
公  訴  人  臺灣臺中地方法院檢察署檢察官
被      告  丁○○
            丙○○
            乙○○
上列被告等因傷害案件，經檢察官提起公訴（98年度偵字第1880
5號），及同署檢察官移送併辦（98年度偵字第15138號），本院
判決如下：
    主    文
本件公訴不受理。
    理    由
一、公訴意旨略以：被告丙○○為被告丁○○之次子，被告乙○○為被告丙○○之友人。緣告訴人甲○○於民國98年4月10
    日夜間10時許，前往被告丁○○及丙○○位在臺中縣大里市
    ○○路○段213巷25號之住處，欲清償積欠被告丁○○之長子
    許志南債務時，在該住處客廳內，因故與被告丙○○大聲爭
    執。被告丁○○下樓詢問發生何事，告訴人復與被告丁○○
    發生激烈口角。被告丁○○、丙○○及在場之被告乙○○竟
    共同基於普通傷害之犯意聯絡，在上開住處大門外，被告丁○○出拳毆打告訴人之頭部，並以腳踹告訴人，被告丙○○
    及乙○○則一同抱住告訴人，將其壓制在地，再對告訴人之
    身體拳打腳踢，致使告訴人因而受有臉部多處挫傷、左手挫
    傷、右肘部擦挫傷及頭部外傷頭皮血腫之傷害等語，因認被
    告3人涉犯刑法第277條第1項之普通傷害罪嫌。
二、按告訴乃論之罪，告訴人於第一審辯論終結前得撤回其告訴
    ，又告訴經撤回者，應諭知不受理之判決，並得不經言詞辯
    論為之，刑事訴訟法第238條第1項、第303條第3款、第307
    條，分別定有明文。查本件告訴人甲○○告訴被告丁○○、
    丙○○、乙○○傷害案件，起訴書認係犯刑法第277條第1項
    之普通傷害罪，依同法第287條前段之規定，須告訴乃論。
    茲據告訴人具狀撤回其告訴，有聲請撤回告訴狀、本院98年
    度司中調字第939號調解程序筆錄各乙份在卷可參，依照上
    開說明，本件爰不經言詞辯論，諭知不受理之判決。
三、至移送併辦部分（即臺灣臺中地方法院檢察署98年度偵字第
    15138號），與本件被告丁○○等所犯傷害告訴人案件，犯
    罪事實同一，是本院就之併予審理，不另退予檢察官處理，
    附此敘明。
據上論斷，應依刑事訴訟法第303條第3款、第307條，判決如主
文。
中    華    民    國    98    年    9     月    16    日
                        臺灣臺中地方法院刑事第十六庭
                            法  官  劉麗瑛
以上正本證明與原本無異。
如不服本判決應於收受判決後10日內向本院提出上訴書狀，並應
敘述具體理由；其未敘述上訴理由者，應於上訴期間屆滿後20日
內向本院補提理由書（均須按他造當事人之人數附繕本）「切勿
逕送上級法院」。
                            書記官  王玟
中    華    民    國    98    年    9     月    16    日


司法院資訊處製作；財團法人民間司法改革基金會備份。
